【裁判字號】    95,裁,1513
【裁判日期】    950713
【裁判案由】    就業服務法
【裁判全文】
最  高  行  政  法  院  裁  定
                                     95年度裁字第01513號
上  訴  人  甲○○
被 上訴 人  基隆市政府
代  表  人  乙○○
上列當事人間因就業服務法事件，上訴人對於中華民國93年12月
15日臺北高等行政法院93年度簡字第837號判決，提起上訴，本
院裁定如下：
    主  文
上訴駁回。
上訴審訴訟費用由上訴人負擔。
    理  由
一、按「對於適用簡易程序之裁判提起上訴或抗告，須經最高行
    政法院許可，且該許可以訴訟事件所涉及之法律見解具有原
    則性為限。」行政訴訟法第235條定有明文。所謂訴訟事件
    涉及之法律見解具有原則性，係指該事件所涉及之法律問題
    意義重大，而有加以闡釋之必要情形而言，如對於行政命令
    是否牴觸法律所為之判斷，或就同類事件所表示之法律見解
    與其他高等行政法院或本院所表示之見解互相牴觸，有由本
    院統一法律上見解或確認其見解之必要情形屬之。
二、本件上訴人於民國92年10月19日媒介逃逸之印尼籍外國人
    SUKESI（下稱S君，護照號碼：AB725997，雇主：唐擇勝，
    經核准於臺北縣新莊市○○路302巷16號14樓從事家庭監護
    工工作，92年2月11日逃逸。）1名，為非法雇主羅盈麗從事
    家庭監護工工作，案經臺北縣警察局樹林分局於92年10月23
    日當場查獲，以92年11月18日以樹警外字第0920043195號函
    移由被上訴人依權責核處。嗣經被上訴人審查屬實，乃據以
    92年12月5日基府社關貳字第0920122499號違反就業服務法
    罰鍰案件處分書（下稱原處分），爰依就業服務法第45條及
    第64條第1項規定，處上訴人罰鍰新臺幣100,000元。上訴人
    不服，提起訴願，遭決定駁回，遂提起本件行政訴訟。經原
    審判決以：依上訴人於臺北縣警察局樹林分局之偵訊筆錄自
    承介紹S君工作等情，對照非法雇主羅盈麗及S君於該分局之
    偵訊筆錄供述大致相符，足見上訴人確有媒介S君至非法雇
    主羅盈麗家工作，其事後否認有帶S君前往云云，顯係推諉
    卸責之詞。參照司法院釋字第275號解釋意旨，上訴人雖主
    張並非故意，惟其自承曾於大愛國際人力仲介有限公司擔任
    仲介業務員，對於外籍勞工身分應予查證，自難諉為不知，
    其應查證S君之身分而未查證，又不能舉證證明自己無過失
    ，仍難卸免其過失之責任。從而原處分並無違誤，訴願決定
    予以維持，亦無不合。上訴人之訴為無理由，應予駁回。
三、上訴人上訴意旨以：S君並非上訴人介紹至羅盈麗家工作，
    而係其自行前往，渠等之間對工作內容、薪資等約定，上訴
    人並無參與，而因S君無身分證明文件，上訴人並不知S君為
    逃逸外勞，且本件上訴人並無收受任何利益，故並無違反就
    業服務法之規定，原處分顯有違誤等語。經核上訴人上訴意
    旨僅係依其個人主觀之見解，就原審法院證據取捨，認定事
    實之職權行使，而指摘原判決不當，並無其他涉及法律見解
    具有原則性，而需由本院加以闡釋之必要，上訴人提起上訴
    ，不合前揭規定，不應許可，其上訴為不合法，應予駁回。
四、依行政訴訟法第249條第1項前段、第104條、民事訴訟法第
    95條、第78條，裁定如主文。
中    華    民    國    95    年    7     月    13    日
                  第五庭審判長法  官  鄭  淑  貞
                              法  官  黃  合  文
                              法  官  吳  明  鴻
                              法  官  林  茂  權
                              法  官  鄭  小  康
以  上  正  本  證  明  與  原  本  無  異
中    華    民    國    95    年    7     月    13    日
                              書記官  郭  育  玎


司法院資訊處製作；財團法人民間司法改革基金會備份。
